【裁判字號】    97,上訴,957
【裁判日期】    970910
【裁判案由】    毒品危害防制條例
【裁判全文】
臺灣高等法院臺南分院刑事判決         97年度上訴字第957號
上  訴  人
即  被  告  甲○○
上列上訴人因毒品危害防制條例案件，不服臺灣臺南地方法院97
年度訴字第902號中華民國97年7月14日第一審判決（起訴案號：
臺灣臺南地方法院檢察署97年度毒偵字第1065號），提起上訴，
本院判決如下：
    主  文
上訴駁回。
    理  由
一、按上訴書狀應敘述具體理由；上訴書狀未敘述上訴理由者，
    應於上訴期間屆滿後20日內補提理由書於原審法院，刑事訴
    訟法第361條第2項、第3項前段定有明文。而第二審法院認
    為上訴書狀未敘述理由，應以判決駁回之。但其情形可以補
    正而未經原審法院命其補正者，審判長應定期間先命補正，
    此觀同法第367條規定甚明。又所謂具體理由，必係依據卷
    內既有訴訟資料或提出新事證，指摘或表明第一審判決有何
    採證認事、用法或量刑等足以影響判決本旨之不當或違法，
    而構成應予撤銷之具體事由，始克當之（例如：依憑證據法
    則具體指出所採證據何以不具證據能力，或依憑卷證資料，
    明確指出所為證據證明力之判斷如何違背經驗、論理法則）
    ；倘僅泛言原判決認定事實錯誤、違背法令、量刑失之過重
    或輕縱，而未依上揭意旨指出具體事由，或形式上雖已指出
    具體事由，然該事由縱使屬實，亦不足以認為原判決有何不
    當或違法者（例如：對不具有調查必要性之證據，法院未依
    聲請調查亦未說明理由，或援用證據不當，但除去該證據仍
    應為同一事實之認定），皆難謂係具體理由（最高法院97年
    度台上字第892號判決意旨參照，參見97年4月司法院公報第
    214頁）。
二、經查，原判決認上訴人即被告甲○○先於97年4月10日晚上9
    時50分許在臺南市○○路威尼斯汽車賓館內，以將安非他命
    置於玻璃球內點火燒烤成煙吸食之方式，施用第二級毒品安
    非他命一次。次於97年4月10日晚上11時許在臺南市○區○
    ○○路二段臺南市立文化中心附近，以捲煙之方式施用第一
    級毒品海洛因一次。嗣於97年4月10日晚上11時50分許，在
    臺南市○○路○段246巷口前為警攔查，在警方不知其犯本
    件施用第一級毒品海洛因犯行前，主動將其剛購得尚未及施
    用之海洛因一包（驗餘淨重2.18公克，空包裝重0.31公克）
    交予警方等情，已經被告於警詢及原審偵審時坦承不諱，復
    採其尿液送驗，結果呈嗎啡陽性及甲基安非他命陽性反應，
    有被告之採驗尿液編號年籍對照表、詮昕科技股份有限公司
    97年4月23日出具之濫用藥物尿液檢驗報告各乙紙在卷可佐
    ，因認被告確有施用第一級毒品海洛因、第二級毒品安非他
    命之犯行。又被告有施用毒品前科，曾經送觀察、勒戒後，
    認無繼續施用毒品之傾向，由臺灣臺南地方法院檢察署檢察
    官以95年度毒偵字第325號為不起訴處分，又因施用第二級
    毒品案件，經原審法院以95年度簡字第2802號判處有期徒刑
    5月，減刑為有期徒刑2月又15日確定後，於96年8月15日執
    行完畢之事實，其於有期徒刑之執行完畢後5年以內，故意
    再犯本件有期徒刑以上之施用第一、二級毒品罪，均為累犯
    ，應依法加重其刑。又被告被查獲本案施用第一級毒品前，
    係主動將其持有之海洛因一包交予警方，並向警方坦承於97
    年4月10日晚上11時許有上開施用施用第一級毒品海洛因犯
    行願接受裁判，有臺南市警察局第五分局97年6月4日南市警
    五刑字第09745193690號函文檢送之吳文傑警員職務報告二
    件及原審電話紀錄表一件在卷可證，合於自首之要件，而就
    其所犯施用第一級毒品之犯行依刑法第62條前段規定減輕其
    刑，並依法先加後減之等情，已詳述所憑證據與認定之理由
    ，因而論處被告犯施用第一級、第二級毒品之罪（均累犯）
    ，並審酌其有施用毒品前科，仍無視法令之禁止，顯無悔改
    之意，兼以施用毒品係自戕健康之行為，暨犯後坦承犯行等
    一切情狀，分別判處有期徒刑7月、6月，定應執行刑為有期
    徒刑1年，併敘明扣案之第一級毒品海洛因一包（驗餘淨重
    2.18公克，空包裝重0.31公克）係被告於為警查獲前約50分
    鐘剛販入持有、預備供其另犯施用第一級毒品罪所用之物，
    並非供被告為本件施用第一級毒品犯罪所用之物，為被告供
    明在卷，則該扣案之第一級毒品與本案犯罪並無關連，而係
    證明被告另案犯罪（即持有第一級毒品罪）之證據，自不宜
    於本案宣告沒收。本院經核，原判決並無違誤，所為量刑亦
    屬允當。被告上訴僅以其犯後甚具悔意，坦承犯錯，請給予
    自新機會，從輕量處云云提起上訴。然查依被告之上訴狀所
    載，僅以原判決量刑過重為由提起上訴，並未具體指摘原判
    決於認定事實、適用法律及量刑等項有何違法或不當，且查
    施用第一級毒品之法定刑為6月以上5年以下、施用第二級毒
    品之法定刑為3年以下（2月以上），而被告已有多次施用毒
    品前科，且係累犯，原判決分別量處有期徒刑7月、6月，定
    執行刑為有期徒刑1年，已屬從輕量處，被告空言原判決量
    刑過重，顯屬無據。依上開說明，本件上訴顯不合法律上程
    式，應予駁回，並不經言詞辯論為之。
據上論斷，應依刑事訴訟法第367條前段、第372條，判決如主文
。
中    華    民    國    97    年    9     月    10    日
                  刑事第一庭    審判長法  官  黃崑宗
                                      法  官  夏金郎
                                      法  官  王明宏
以上正本證明與原本無異。
就被告施用第一級毒品之判決部分，如不服本判決應於收受本判
決後十日內向本院提出上訴書狀，其未敘述上訴之理由者並得於
提起上訴後十日內向本院補提理由書（均須按他造當事人之人數
附繕本）。
其餘部分，不得上訴。
                                      書記官  黃全忠
中    華    民    國    97    年    9     月    10    日
附錄本判決論罪科刑法條：
毒品危害防制條例第10條：
施用第一級毒品者，處6月以上5年以下有期徒刑。
施用第二級毒品者，處3年以下有期徒刑。


司法院資訊處製作；財團法人民間司法改革基金會備份。
